臺灣臺北地方法院交通事件裁定　　　　　　　　　九十二年度交聲字第一二三三號
　　原處分機關　交通部公路總局台北區監理所板橋監理站
　　異　議　人　甲○○
　　即受處分人
右列異議人即受處分人因違反道路交通管理處罰條例事件，對於交通部公路總局臺北
區監理所板橋監理站板監違字第裁四一－Ｚ00000000號違反道路交通管理事
件裁決書聲明異議，本院裁定如左：
    主    文
異議駁回。
    理    由
一、本件異議意旨略以：異議人即受處分人甲○○於民國九十二年六月二十一日下午
    三時三分許，駕駛車牌號碼Ｈ二－八三七三號自用小客車，沿國道一號高速公路
    由南向北方向行駛，行至該路段月眉交流道（應為國道一號高速公路一六０‧八
    公里處、「后里交流道」），為警以「任意變換車道行駛（未使用燈號）、不服
    稽查攔截加速下月眉交流道」當場舉發，再經交通部公路總局臺北區監理所板橋
    監理站以「不依規定任意變換車道、汽車行駛於設站管制之道路，而不遵管制之
    規定」共裁罰新臺幣六千元，並記違規點數二點，但當日異議人並無任意變換車
    道行駛或不服稽查取締而逃逸之行為，當日異議人行經后里收費站時，確曾因原
    行駛之車道車輛過多而顯示方向燈後變換至內車道行駛，但並無員警在該收費站
    示意攔停異議人，異議人駕車行至月眉交流道（即「后里交流道」）後始遇警駕
    車攔截，異議人旋即停車接受稽查，並無逃逸情事，實則本件係因異議人酒精濃
    度檢測合格，員警為求業績而故意羅織刁難舉發，是聲明異議，請求撤銷原裁決
    。
二、按汽車行駛高速公路，不得有左列行為：（一二）不服從公路警察或依法執行交
    通稽查任務人員之指揮或稽查取締而逃逸者；汽車在行駛途中，不得驟然或任意
    換車道，如欲超越前車或變換車道時，應先顯示方向燈告知前後車輛，並保持安
    全距離及間隔，方得超越或變換車道；汽車行駛高速公路，於駛進收費站前，應
    依標誌指示預為減速慢行，並依標誌、號誌指示或公路警察指揮順序駛入收費車
    道，停車繳費，高速公路交通管制規則第九條第一項第十二款、第十一條、第二
    十二條、定有明文。又汽車行駛於高速公路或設站管制之道路，而不遵管制之規
    定者，處汽車駕駛人新臺幣三千元以上六千元以下罰鍰；汽車駕駛人有左列各款
    所列條款之一者，除依原條款處罰鍰外，並予記點：（一）有第三十三條、第三
    十八條第一項、第四十條第一項、第四十五條、第四十七條第一款至第四款、第
    四十八條、第四十九條或第六十條第一項、第二項第一款至第三款情形之一者，
    各記違規點數一點；違反道路交通管理處罰條例第十二條至第六十八條之行為，
    由公路主管機關處罰；道路交通管理處罰條例所定罰鍰之處罰，行為人接獲違反
    道路交通管理事件通知單後，於十五日內得不經裁決，逕依第九十二條第三項之
    罰鍰基準規定，向指定之處所繳納結案；不服舉發事實者，應於十五日內，向處
    罰機關陳述意見；其不依通知所定期限前往指定處所聽候裁決，且未依規定期限
    繳納罰鍰結案或向處罰機關陳述意見者，處罰機關得逕行依違反道路交通管理事
    件統一裁罰基準及處理細則暨違反道路交通管理事件統一裁罰基準表所定標準裁
    決之，道路交通管理處罰條例第三十三條第一項、第六十三條第一項第一款、第
    八條第一項第一款、第九條第一項亦有明文規定。
三、經查：
（一）本件異議人於九十二年六月二十一日下午三時三分許，駕駛車牌號碼Ｈ二－八
      三七三號自用小客車，沿國道一號高速公路由南向北方向行駛，行至該路段一
      六二公里、后里收費站處，原行駛第三車道、應依序進入該收費站第三收費道
      繳費，因曾服用酒類，且見第三收費道旁恰有身著制服、手持指揮棒之國道公
      路警察局第三警察隊泰安分隊員警值勤，因恐遭察覺，遂未顯示方向燈光即快
      速變換至第七車道，員警見狀雖亦趕往收費站第七收費道並以手勢示意異議人
      停車接受稽查取締，惟異議人仍未停車、以丟擲方式繳費後快速通過收費站、
      逕自駕車離去，嗣經員警駕巡邏車輛追躡，始在該路段一六０‧八公里、后里
      交流道處攔停異議人、進行呼氣酒精濃度檢測，並以「任意變換車道行駛（未
      使用燈號）、不服稽查攔截加速下月眉交流道」當場舉發，異議人於應到案日
      期即九十二年七月六日前向交通部公路總局臺北區監理所提出申訴，再經交通
      部公路總局臺北區監理所板橋監理站於九十二年九月十五日，以「不依規定任
      意變換車道、汽車行駛於設站管制之道路，而不遵管制之規定」依道路交通管
      理處罰條例第三十三條第一項，以板監違字第裁四一－Ｚ00000000號
      違反道路交通管理事件裁決書，分別裁罰異議人最低罰額新臺幣三千元，共計
      新臺幣六千元，並各記違規點數一點，共計記違規點數二點之事實，業據本院
      職權囑託臺灣臺中地方法院傳喚證人即當日舉發異議人之內政部警政署國道公
      路警察局第三警察隊泰安分隊員警根世傳、陳世賢到庭證述明確，核與內政部
      警政署國道公路警察局公警局交字第Ｚ00000000號舉發違反道路交通
      管理事件通知單所載相符，除異議人是否有行經后里收費站未顯示方向燈光任
      意變換車道、不服員警稽查取締而逃逸之違規行為外，並經異議人以書狀自承
      無訛。
（二）異議人雖辯稱當日其並無任意變換車道行駛或不服稽查而逃逸之行為，當日異
      議人行經后里收費站時，確曾因原行駛之車道車輛過多而顯示方向燈後變換至
      內車道行駛，但並無員警在該收費站示意攔停異議人，異議人駕車行至后里交
      流道始遇警駕車攔截，異議人旋即停車接受稽查，並無逃逸情事，實則本件係
      因異議人酒精濃度檢測合格，員警為求業績而故意羅織刁難舉發云云，然當日
      異議人所駕車牌號碼Ｈ二－八三七三號自用小客車原行駛第三車道、應依序進
      入國道一號高速公路后里收費站第三收費道繳費，因曾服用酒類，且見第三收
      費道旁恰有身著制服、手持指揮棒之國道公路警察局第三警察隊泰安分隊員警
      根世傳執行路檢勤務，因恐遭察覺，遂未顯示方向燈光即快速變換至第七車道
      ，員警根世傳見狀雖亦趕往收費站第七收費道並以手勢示意異議人停車接受稽
      查取締，惟異議人仍未停車、以丟擲方式繳費後快速通過收費站、逕自駕車離
      去，嗣經員警根世傳駕巡邏車輛追躡，始在該路段一六０‧八公里、后里交流
      道處攔停異議人等節，已經證人根世傳在臺灣臺中地方法院證述纂詳，有臺灣
      臺中地方法院中院松刑穩九二助四七字第九六三號覆函暨訊問筆錄附卷可稽，
      而證人根世傳、陳世賢均與異議人素不相識、並無任何宿怨仇隙，此為異議人
      所不爭執，衡情證人根世傳、陳世賢二人應無甘冒偽證罪責、相互勾串以羅織
      誣陷異議人之必要，參諸異議人迭次自承當日在后里交流道為警攔停後曾進行
      呼氣酒精濃度檢測，其經檢測之呼氣酒精濃度僅０‧０四毫克＼公升、並未違
      反規定，此觀異議狀及陳述書所載即明，衡諸常情，異議人如非因服用酒類心
      虛而任意變換車道、逃避稽查取締，並於為警攔停後自承變換車道之緣由係因
      酒後駕車恐遭察覺，以其甚低之呼氣酒精濃度、外觀上應不易察見，員警斯時
      何以對其進行呼氣酒精濃度檢測？且異議人前既無任何違規情事，其呼氣酒精
      濃度又甚低，顯未對其駕車行為造成影響，則員警又焉有可能僅為對素不相識
      又無異常駕駛行為之駕駛人進行酒精濃度檢測，即率爾在車速甚快之高速公路
      上冒險駕車追躡、攔停車輛？是異議人所辯，要與常情有違，顯無可採，其當
      日係因曾服用酒類，見員警在場值勤、恐遭察覺而驟然變換車道，並不服稽查
      取締而逃逸，應堪認定。
四、綜上所述，異議人確有如舉發違反道路交通管理事件通知單所載之在高速公路不
    服從公路警察之稽查取締而逃逸、驟然任意變換車道之違規行為，其於舉發通知
    單所載之應到案日期即九十二年七月六日前向交通部公路總局臺北區監理所提出
    申訴，原處分機關交通部公路總局臺北區監理所板橋監理站依道路交通管理處罰
    條例第三十三條第一項、違反道路交通管理事件統一裁罰基準及處理細則暨違反
    道路交通管理事件統一裁罰基準表之規定，就「汽車行駛於高速公路不遵高速公
    路交通管制規則第九條第一項第十二款管制規定」部分裁罰異議人最低罰鍰新臺
    幣三千元，並記違規點數一點，就「汽車行駛於高速公路不遵高速公路交通管制
    規則第十一條管制規定」部分，裁罰異議人最低罰額新臺幣三千元，再另記違規
    點數一點，共計罰鍰新臺幣六千元，並記違規點數二點，其認事用法均無不合，
    裁罰額度亦甚妥適，異議人之聲明異議，尚非有據，應予駁回。
五、據上論結，應依道路交通案件處理辦法第十九條，裁定如主文。
中　　　華　　　民　　　國　　九十三　　年　　　五　　　月　　 十四 　　日
                              臺灣臺北地方法院交通法庭
                                      法  官  洪  文  慧
右正本證明與原本無異。
如不服本裁定，應於裁定送達後五日內向本院提出抗告狀。
                                      書記官  江  虹  儀
中　　　華　　　民　　　國　　九十三　　年　　　五　　　月　　 十四 　　日
